臺灣嘉義地方法院刑事裁定
111年度聲字第689號
聲  請  人  臺灣嘉義地方檢察署檢察官
受  刑  人  賴冠菘



上列聲請人因受刑人數罪併罰有二裁判以上，聲請定其應執行之
刑（109年度執字第3343號），本院裁定如下：
    主  文
賴冠菘所犯如附表所示之罪，所處如附表所示之刑，應執行有期
徒刑拾貳年。
    理  由
一、聲請意旨略以：受刑人賴冠菘因犯詐欺等案件，先後經判決
    確定如附表，應依刑法第53條、第51條第5款定其應執行之
    刑，爰依刑事訴訟法第477條第1項聲請裁定等語。
二、數罪併罰，分別宣告其罪之刑，如宣告多數有期徒刑者，於
    各刑中之最長期以上，各刑合併之刑期以下，定其刑期，但
    不得逾30年，刑法第51條第5款分別定有明文。又法律上屬
    於自由裁量之事項，有其外部性界限及內部性界限，並非概
    無拘束。依據法律之具體規定，法院應在其範圍選擇為適當
    之裁判者，為外部性界限；而法院為裁判時，應考量法律之
    目的，及法律秩序之理念所在者，為內部性界限。法院為裁
    判時，二者均不得有所逾越（最高法院80年度台非字第473 
    號判決意旨參照）。是以數罪併罰，有二裁判以上，定其應
    執行之刑時固屬法院自由裁量事項，然仍應受前揭外部性界
    限及內部性界限之拘束。
三、受刑人所犯如附表編號２至５所示案件，前經臺灣高等法院臺
    南分院以107年度上訴字第685號判決判處應執行有期徒刑3
    年10月確定；附表編號６至８所示案件，前經臺灣士林地方法
    院以106年度審訴字第754號判決判處應執行有期徒刑3年10
    月確定；附表編號９至所示案件，前經臺灣桃園地方法院以
    106年度訴字第314號判決判處應執行有期徒刑4年6月確定；
    附表編號至所示案件，前經臺灣士林地方法院以106年度
    訴字第230號判決判處應執行有期徒刑5年確定；附表編號
    至所示案件，前經本院以108年度訴字第24號判決判處應執
    行有期徒刑2年確定，此有該等判決書及臺灣高等法院被告
    前案紀錄表可稽。是本院定應執行刑，除不得逾越刑法第51
    條第5 款所定法律之外部界限，即不得重於附表所示各罪加
    計之總和外，亦應受內部界限之拘束，即不得逾20年4月。
四、聲請人聲請就受刑人所犯附表所示之各罪定其應執行刑，經
    核與首揭法條規定尚無不合，爰參酌受刑人所犯如附表所示
    各罪，各次行為時間接近，其所為本案各罪之犯罪類型、行
    為態樣、手段、動機相近，責任非難重複之程度顯然較高，
    如以實質累加之方式定應執行刑，處罰之刑度恐將超過其行
    為之不法內涵與罪責程度，爰基於罪責相當之要求，於刑法
    第51條第5款所定之外部性界限內，綜合評價各罪類型、關
    係、法益侵害之整體效果，考量比例原則、平等原則、責罰
    相當原則、重複評價禁止原則為內涵之內部性界限，為適度
    反應被告整體犯罪行為之不法與罪責程度及對其施以矯正之
    必要性，暨受刑人表示「希望可以定輕一點」之意見等情後
    ，定其應執行刑如主文所示。
五、依刑事訴訟法第477條第1項，刑法第50條、第53條、第51條
    第5款，裁定如主文。
中　　華　　民　　國　　111 　年　　8 　　月　　30　　日
                  刑事第八庭  法　官　盧伯璋
上列正本證明與原本無異。
如不服本裁定，應於裁定送達後5日內向本院提出抗告狀（應附
繕本）。　　　　　　　　　
中　　華　　民　　國　　111 　年　　8 　　月　　30　　日
                              書記官  曹瓊文
　　　　　　　　
附表：
編　　　　　號  1 2 3 罪　　　　　名  詐欺 詐欺 詐欺 宣　　告　　刑  有期徒刑1年2月 有期徒刑1年 有期徒刑1年 犯　罪　日　期  105年10月16日(聲請易旨誤繕為15日) 105年10月12日（2次） 105年10月08日（6次） 偵查(自訴)機關 年　度　案　號  嘉義地檢106年度偵字第3986號 嘉義地檢106年度偵字第5261號 嘉義地檢106年度偵字第5261號 最　後 事實審 法　　院 南高分院 南高分院 南高分院  案　　號 106年度上訴字第1181號 107年度上訴字第685號 107年度上訴字第685號  判決日期 107年01月30日 108年03月26日 108年03月26日 確　定 判　決 法　　院 最高法院 南高分院 南高分院  案　　號 107年度台上字第3805號 107年度上訴字第685號 107年度上訴字第685號  確定日期 107年10月04日 108年04月24日 108年04月24日  備註   嘉義地檢107年度執字第4846號 ①嘉義地檢108年度執字第2209號 ②應執行有期徒刑3年10月  

編　　　　　號  4 5 6 罪　　　　　名  詐欺 詐欺 詐欺 宣　　告　　刑  有期徒刑1年 有期徒刑1年1月 有期徒刑1年 犯　罪　日　期  105年10月09日 105年10月08日 105年11月18日（8次） 偵查(自訴)機關 年　度　案　號  嘉義地檢106年度偵字第5261號 嘉義地檢106年度偵字第5261號 士林地檢106年度偵字第3122號 最　後 事實審 法　　院 南高分院 南高分院 士林地院  案　　號 107年度上訴字第685號 107年度上訴字第685號 106年度審訴字第754號  判決日期 108年03月26日 108年03月26日 107年12月26日 確　定 判　決 法　　院 南高分院 南高分院 士林地院  案　　號 107年度上訴字第685號 107年度上訴字第685號 106年度審訴字第754號  確定日期 108年04月24日 108年04月24日 108年04月18日  備註   ①嘉義地檢108年度執字第2209號 ②應執行有期徒刑3年10月  ①嘉義地檢108年度執助字第340號 ②應執行有期徒刑3年10月 

編　　　　　號  7 8 9 罪　　　　　名  詐欺 詐欺 詐欺 宣　　告　　刑  有期徒刑1年 有期徒刑1年 有期徒刑1年3月 犯　罪　日　期  105年12月02日（4次） 105年12月04日（3次） 105年10月12日 偵查(自訴)機關 年　度　案　號  士林地檢106年度偵字第3122號 士林地檢106年度偵字第3122號 桃園地檢106年度偵字第2604號 最　後 事實審 法　　院 士林地院 士林地院 桃園地院  案　　號 106年度審訴字第754號 106年度審訴字第754號 106年度訴字第314號  判決日期 107年12月26日 107年12月26日 108年07月30日 確　定 判　決 法　　院 士林地院 士林地院 桃園地院  案　　號 106年度審訴字第754號 106年度審訴字第754號 106年度訴字第314號  確定日期 108年04月18日 108年04月18日 108年08月23日  備註   ①嘉義地檢108年度執助字第340號 ②應執行有期徒刑3年10月  ①嘉義地檢108年度執助字第655號 ②應執行有期徒刑4年6月 

編　　　　　號  10 11 12 罪　　　　　名  詐欺 詐欺 詐欺 宣　　告　　刑  有期徒刑1年1月 有期徒刑1年1月 有期徒刑1年1月 犯　罪　日　期  105年12月12日（2次） 105年12月15日 105年12月08日 偵查(自訴)機關 年　度　案　號  桃園地檢106年度偵字第2604號 桃園地檢106年度偵字第2604號 桃園地檢106年度偵字第2604號 最　後 事實審 法　　院 桃園地院 桃園地院 桃園地院  案　　號 106年度訴字第314號 106年度訴字第314號 106年度訴字第314號  判決日期 108年07月30日 108年07月30日 108年07月30日 確　定 判　決 法　　院 桃園地院 桃園地院 桃園地院  案　　號 106年度訴字第314號 106年度訴字第314號 106年度訴字第314號  確定日期 108年08月23日 108年08月23日 108年08月23日  備註   ①嘉義地檢108年度執助字第655號 ②應執行有期徒刑4年6月    

編　　　　　號  13 14 15 罪　　　　　名  詐欺 詐欺 詐欺 宣　　告　　刑  有期徒刑1年1月 有期徒刑1年1月 有期徒刑1年1月 犯　罪　日　期  105年12月18日 105年10月12日 106年01月19日（5次） 偵查(自訴)機關 年　度　案　號  桃園地檢106年度偵字第2604號 桃園地檢106年度偵字第2604號 桃園地檢106年度偵字第2604號 最　後 事實審 法　　院 桃園地院 桃園地院 桃園地院  案　　號 106年度訴字第314號 106年度訴字第314號 106年度訴字第314號  判決日期 108年07月30日 108年07月30日 108年07月30日 確　定 判　決 法　　院 桃園地院 桃園地院 桃園地院  案　　號 106年度訴字第314號 106年度訴字第314號 106年度訴字第314號  確定日期 108年08月23日 108年08月23日 108年08月23日  備註   ①嘉義地檢108年度執助字第655號 ②應執行有期徒刑4年6月    

編　　　　　號  16 17 18 罪　　　　　名  詐欺 詐欺 詐欺 宣　　告　　刑  有期徒刑1年1月 有期徒刑1年1月 有期徒刑1年 犯　罪　日　期  105年10月11日 105年10月10日 105年12月07日 偵查(自訴)機關 年　度　案　號  桃園地檢106年度偵字第2604號 桃園地檢106年度偵字第2604號 桃園地檢106年度偵字第2604號 最　後 事實審 法　　院 桃園地院 桃園地院 桃園地院  案　　號 106年度訴字第314號 106年度訴字第314號 106年度訴字第314號  判決日期 108年07月30日 108年07月30日 108年07月30日 確　定 判　決 法　　院 桃園地院 桃園地院 桃園地院  案　　號 106年度訴字第314號 106年度訴字第314號 106年度訴字第314號  確定日期 108年08月23日 108年08月23日 108年08月23日  備註   ①嘉義地檢108年度執助字第655號 ②應執行有期徒刑4年6月    

編　　　　　號  19 20 21 罪　　　　　名  詐欺 詐欺 詐欺 宣　　告　　刑  有期徒刑1年 有期徒刑1年 有期徒刑1年 犯　罪　日　期  105年12月08日（2次） 105年12月12日(聲請意旨誤繕為17日) 105年12月12日（2次） 偵查(自訴)機關 年　度　案　號  桃園地檢106年度偵字第2604號 桃園地檢106年度偵字第2604號 桃園地檢106年度偵字第2604號 最　後 事實審 法　　院 桃園地院 桃園地院 桃園地院  案　　號 106年度訴字第314號 106年度訴字第314號 106年度訴字第314號  判決日期 108年07月30日 108年07月30日 108年07月30日 確　定 判　決 法　　院 桃園地院 桃園地院 桃園地院  案　　號 106年度訴字第314號 106年度訴字第314號 106年度訴字第314號  確定日期 108年08月23日 108年08月23日 108年08月23日  備註   ①嘉義地檢108年度執助字第655號 ②應執行有期徒刑4年6月    

編　　　　　號  22 23 24 罪　　　　　名  詐欺 詐欺 詐欺 宣　　告　　刑  有期徒刑1年 有期徒刑1年 有期徒刑1年 犯　罪　日　期  105年12月11日 105年12月14日 105年12月01日 偵查(自訴)機關 年　度　案　號  桃園地檢106年度偵字第2604號 桃園地檢106年度偵字第2604號 桃園地檢106年度偵字第2604號 最　後 事實審 法　　院 桃園地院 桃園地院 桃園地院  案　　號 106年度訴字第314號 106年度訴字第314號 106年度訴字第314號  判決日期 108年07月30日 108年07月30日 108年07月30日 確　定 判　決 法　　院 桃園地院 桃園地院 桃園地院  案　　號 106年度訴字第314號 106年度訴字第314號 106年度訴字第314號  確定日期 108年08月23日 108年08月23日 108年08月23日  備註   ①嘉義地檢108年度執助字第655號 ②應執行有期徒刑4年6月    

編　　　　　號  25 26 27 罪　　　　　名  詐欺 詐欺 詐欺 宣　　告　　刑  有期徒刑1年 有期徒刑1年 有期徒刑1年 犯　罪　日　期  105年12月15日 105年10月12日 105年12月18日 偵查(自訴)機關 年　度　案　號  桃園地檢106年度偵字第2604號 桃園地檢106年度偵字第2604號 桃園地檢106年度偵字第2604號 最　後 事實審 法　　院 桃園地院 桃園地院 桃園地院  案　　號 106年度訴字第314號 106年度訴字第314號 106年度訴字第314號  判決日期 108年07月30日 108年07月30日 108年07月30日 確　定 判　決 法　　院 桃園地院 桃園地院 桃園地院  案　　號 106年度訴字第314號 106年度訴字第314號 106年度訴字第314號  確定日期 108年08月23日 108年08月23日 108年08月23日  備註   ①嘉義地檢108年度執助字第655號 ②應執行有期徒刑4年6月    

編　　　　　號  28 29 30 罪　　　　　名  詐欺 詐欺 詐欺 宣　　告　　刑  有期徒刑1年 有期徒刑1年 有期徒刑1年4月 犯　罪　日　期  106年01月19日 105年10月11日（2次） 105年11月08日（3次） 偵查(自訴)機關 年　度　案　號  桃園地檢106年度偵字第2604號 桃園地檢106年度偵字第2604號 士林地檢106年度偵字第8661號 最　後 事實審 法　　院 桃園地院 桃園地院 士林地院  案　　號 106年度訴字第314號 106年度訴字第314號 106年度訴字第230號  判決日期 108年07月30日 108年07月30日 109年04月09日 確　定 判　決 法　　院 桃園地院 桃園地院 士林地院  案　　號 106年度訴字第314號 106年度訴字第314號 106年度訴字第230號  確定日期 108年08月23日 108年08月23日 109年05月21日  備註   ①嘉義地檢108年度執助字第655號 ②應執行有期徒刑4年6月  ①嘉義地檢110年度執助字第182號 ②應執行有期徒刑5年 

編　　　　　號  31 32 33 罪　　　　　名  詐欺 詐欺 詐欺 宣　　告　　刑  有期徒刑1年4月 有期徒刑1年4月 有期徒刑1年4月 犯　罪　日　期  105年11月04日 105年11月13日 105年11月10日 偵查(自訴)機關 年　度　案　號  士林地檢106年度偵字第8661號 士林地檢106年度偵字第8661號 士林地檢106年度偵字第8661號 最　後 事實審 法　　院 士林地院 士林地院 士林地院  案　　號 106年度訴字第230號 106年度訴字第230號 106年度訴字第230號  判決日期 109年04月09日 109年04月09日 109年04月09日 確　定 判　決 法　　院 士林地院 士林地院 士林地院  案　　號 106年度訴字第230號 106年度訴字第230號 106年度訴字第230號  確定日期 109年05月21日 109年05月21日 109年05月21日  備註   ①嘉義地檢110年度執助字第182號 ②應執行有期徒刑5年   

編　　　　　號  34 35 36 罪　　　　　名  詐欺 詐欺 詐欺 宣　　告　　刑  有期徒刑1年4月 有期徒刑1年4月 有期徒刑1年4月 犯　罪　日　期  105年11月19日 105年11月24日（4次） 105年11月28日（2次） 偵查(自訴)機關 年　度　案　號  士林地檢106年度偵字第8661號 士林地檢106年度偵字第8661號 士林地檢106年度偵字第8661號 最　後 事實審 法　　院 士林地院 士林地院 士林地院  案　　號 106年度訴字第230號 106年度訴字第230號 106年度訴字第230號  判決日期 109年04月09日 109年04月09日 109年04月09日 確　定 判　決 法　　院 士林地院 士林地院 士林地院  案　　號 106年度訴字第230號 106年度訴字第230號 106年度訴字第230號  確定日期 109年05月21日 109年05月21日 109年05月21日  備註   ①嘉義地檢110年度執助字第182號 ②應執行有期徒刑5年   

編　　　　　號  37 38 39 罪　　　　　名  詐欺 詐欺 詐欺 宣　　告　　刑  有期徒刑1年4月 有期徒刑1年4月 有期徒刑1年4月 犯　罪　日　期  105年12月02日 105年12月05日 105年11月07日 偵查(自訴)機關 年　度　案　號  士林地檢106年度偵字第8661號 士林地檢106年度偵字第8661號 士林地檢106年度偵字第8661號 最　後 事實審 法　　院 士林地院 士林地院 士林地院  案　　號 106年度訴字第230號 106年度訴字第230號 106年度訴字第230號  判決日期 109年04月09日 109年04月09日 109年04月09日 確　定 判　決 法　　院 士林地院 士林地院 士林地院  案　　號 106年度訴字第230號 106年度訴字第230號 106年度訴字第230號  確定日期 109年05月21日 109年05月21日 109年05月21日  備註   ①嘉義地檢110年度執助字第182號 ②應執行有期徒刑5年   

編　　　　　號  40 41 42 罪　　　　　名  詐欺 詐欺 詐欺 宣　　告　　刑  有期徒刑1年4月 有期徒刑1年2月 有期徒刑1年2月 犯　罪　日　期  105年12月01日 105年11月08日（3次） 105年11月05日 偵查(自訴)機關 年　度　案　號  士林地檢106年度偵字第8661號 士林地檢106年度偵字第8661號 士林地檢106年度偵字第8661號 最　後 事實審 法　　院 士林地院 士林地院 士林地院  案　　號 106年度訴字第230號 106年度訴字第230號 106年度訴字第230號  判決日期 109年04月09日 109年04月09日 109年04月09日 確　定 判　決 法　　院 士林地院 士林地院 士林地院  案　　號 106年度訴字第230號 106年度訴字第230號 106年度訴字第230號  確定日期 109年05月21日 109年05月21日 109年05月21日  備註   ①嘉義地檢110年度執助字第182號 ②應執行有期徒刑5年   

編　　　　　號  43 44 45 罪　　　　　名  詐欺 詐欺 詐欺 宣　　告　　刑  有期徒刑1年2月 有期徒刑1年2月 有期徒刑1年2月 犯　罪　日　期  105年11月10日（2次） 105年11月07日 105年11月04日 偵查(自訴)機關 年　度　案　號  士林地檢106年度偵字第8661號 士林地檢106年度偵字第8661號 士林地檢106年度偵字第8661號 最　後 事實審 法　　院 士林地院 士林地院 士林地院  案　　號 106年度訴字第230號 106年度訴字第230號 106年度訴字第230號  判決日期 109年04月09日 109年04月09日 109年04月09日 確　定 判　決 法　　院 士林地院 士林地院 士林地院  案　　號 106年度訴字第230號 106年度訴字第230號 106年度訴字第230號  確定日期 109年05月21日 109年05月21日 109年05月21日  備註   ①嘉義地檢110年度執助字第182號 ②應執行有期徒刑5年   

編　　　　　號  46 47 48 罪　　　　　名  詐欺 詐欺 詐欺 宣　　告　　刑  有期徒刑1年2月 有期徒刑1年2月 有期徒刑1年2月 犯　罪　日　期  105年11月29日(2次) 105年11月09日（4次） 105年11月19日（2次） 偵查(自訴)機關 年　度　案　號  士林地檢106年度偵字第8661號 士林地檢106年度偵字第8661號 士林地檢106年度偵字第8661號 最　後 事實審 法　　院 士林地院 士林地院 士林地院  案　　號 106年度訴字第230號 106年度訴字第230號 106年度訴字第230號  判決日期 109年04月09日 109年04月09日 109年04月09日 確　定 判　決 法　　院 士林地院 士林地院 士林地院  案　　號 106年度訴字第230號 106年度訴字第230號 106年度訴字第230號  確定日期 109年05月21日 109年05月21日 109年05月21日  備註   ①嘉義地檢110年度執助字第182號 ②應執行有期徒刑5年   

編　　　　　號  49 50 51 罪　　　　　名  詐欺 詐欺 詐欺 宣　　告　　刑  有期徒刑1年2月 有期徒刑1年2月 有期徒刑1年2月 犯　罪　日　期  105年11月24日（4次） 105年11月28日 105年11月18日 偵查(自訴)機關 年　度　案　號  士林地檢106年度偵字第8661號 士林地檢106年度偵字第8661號 士林地檢106年度偵字第8661號 最　後 事實審 法　　院 士林地院 士林地院 士林地院  案　　號 106年度訴字第230號 106年度訴字第230號 106年度訴字第230號  判決日期 109年04月09日 109年04月09日 109年04月09日 確　定 判　決 法　　院 士林地院 士林地院 士林地院  案　　號 106年度訴字第230號 106年度訴字第230號 106年度訴字第230號  確定日期 109年05月21日 109年05月21日 109年05月21日  備註   ①嘉義地檢110年度執助字第182號 ②應執行有期徒刑5年   

編　　　　　號  52 53 54 罪　　　　　名  詐欺 詐欺 詐欺 宣　　告　　刑  有期徒刑1年2月 有期徒刑1年2月 有期徒刑1年2月 犯　罪　日　期  105年11月21日 105年12月05日（4次） 105年11月27日（2次） 偵查(自訴)機關 年　度　案　號  士林地檢106年度偵字第8661號 士林地檢106年度偵字第8661號 士林地檢106年度偵字第8661號 最　後 事實審 法　　院 士林地院 士林地院 士林地院  案　　號 106年度訴字第230號 106年度訴字第230號 106年度訴字第230號  判決日期 109年04月09日 109年04月09日 109年04月09日 確　定 判　決 法　　院 士林地院 士林地院 士林地院  案　　號 106年度訴字第230號 106年度訴字第230號 106年度訴字第230號  確定日期 109年05月21日 109年05月21日 109年05月21日  備註   ①嘉義地檢110年度執助字第182號 ②應執行有期徒刑5年   

編　　　　　號  55 56 57 罪　　　　　名  詐欺 詐欺 詐欺 宣　　告　　刑  有期徒刑1年2月 有期徒刑1年2月 有期徒刑1年2月 犯　罪　日　期  105年12月29日(2次) 105年12月02日 105年12月01日（3次） 偵查(自訴)機關 年　度　案　號  士林地檢106年度偵字第8661號 士林地檢106年度偵字第8661號 士林地檢106年度偵字第8661號 最　後 事實審 法　　院 士林地院 士林地院 士林地院  案　　號 106年度訴字第230號 106年度訴字第230號 106年度訴字第230號  判決日期 109年04月09日 109年04月09日 109年04月09日 確　定 判　決 法　　院 士林地院 士林地院 士林地院  案　　號 106年度訴字第230號 106年度訴字第230號 106年度訴字第230號  確定日期 109年05月21日 109年05月21日 109年05月21日  備註   ①嘉義地檢110年度執助字第182號 ②應執行有期徒刑5年   

編　　　　　號  58 59 60 罪　　　　　名  詐欺 詐欺 詐欺 宣　　告　　刑  有期徒刑1年8月 有期徒刑1年8月 有期徒刑1年8月 犯　罪　日　期  105年11月07日 105年11月15日 105年11月09日 偵查(自訴)機關 年　度　案　號  士林地檢106年度偵字第8661號 士林地檢106年度偵字第8661號 士林地檢106年度偵字第8661號 最　後 事實審 法　　院 士林地院 士林地院 士林地院  案　　號 106年度訴字第230號 106年度訴字第230號 106年度訴字第230號  判決日期 109年04月09日 109年04月09日 109年04月09日 確　定 判　決 法　　院 士林地院 士林地院 士林地院  案　　號 106年度訴字第230號 106年度訴字第230號 106年度訴字第230號  確定日期 109年05月21日 109年05月21日 109年05月21日  備註   ①嘉義地檢110年度執助字第182號 ②應執行有期徒刑5年   

編　　　　　號  61 62 63 罪　　　　　名  詐欺 詐欺 詐欺 宣　　告　　刑  有期徒刑1年8月 有期徒刑1年6月 有期徒刑1年6月 犯　罪　日　期  105年12月02日 105年11月07日（2次） 105年11月10日 偵查(自訴)機關 年　度　案　號  士林地檢106年度偵字第8661號 士林地檢106年度偵字第8661號 士林地檢106年度偵字第8661號 最　後 事實審 法　　院 士林地院 士林地院 士林地院  案　　號 106年度訴字第230號 106年度訴字第230號 106年度訴字第230號  判決日期 109年04月09日 109年04月09日 109年04月09日 確　定 判　決 法　　院 士林地院 士林地院 士林地院  案　　號 106年度訴字第230號 106年度訴字第230號 106年度訴字第230號  確定日期 109年05月21日 109年05月21日 109年05月21日  備註   ①嘉義地檢110年度執助字第182號 ②應執行有期徒刑5年   

編　　　　　號  64 65 66 罪　　　　　名  詐欺 詐欺 詐欺 宣　　告　　刑  有期徒刑1年6月 有期徒刑1年6月 有期徒刑1年6月 犯　罪　日　期  105年12月01日 105年11月18日（2次） 105年11月04日（3次） 偵查(自訴)機關 年　度　案　號  士林地檢106年度偵字第8661號 士林地檢106年度偵字第8661號 士林地檢106年度偵字第8661號 最　後 事實審 法　　院 士林地院 士林地院 士林地院  案　　號 106年度訴字第230號 106年度訴字第230號 106年度訴字第230號  判決日期 109年04月09日 109年04月09日 109年04月09日 確　定 判　決 法　　院 士林地院 士林地院 士林地院  案　　號 106年度訴字第230號 106年度訴字第230號 106年度訴字第230號  確定日期 109年05月21日 109年05月21日 109年05月21日  備註   ①嘉義地檢110年度執助字第182號 ②應執行有期徒刑5年   

編　　　　　號  67 68 69 罪　　　　　名  詐欺 詐欺 詐欺 宣　　告　　刑  有期徒刑1年6月 有期徒刑1年10月 有期徒刑1年10月 犯　罪　日　期  105年11月20日 105年11月16日 105年12月21日 偵查(自訴)機關 年　度　案　號  士林地檢106年度偵字第8661號 士林地檢106年度偵字第8661號 士林地檢106年度偵字第8661號 最　後 事實審 法　　院 士林地院 士林地院 士林地院  案　　號 106年度訴字第230號 106年度訴字第230號 106年度訴字第230號  判決日期 109年04月09日 109年04月09日 109年04月09日 確　定 判　決 法　　院 士林地院 士林地院 士林地院  案　　號 106年度訴字第230號 106年度訴字第230號 106年度訴字第230號  確定日期 109年05月21日 109年05月21日 109年05月21日  備註   ①嘉義地檢110年度執助字第182號 ②應執行有期徒刑5年   

編　　　　　號  70 71 72 罪　　　　　名  詐欺 詐欺 詐欺 宣　　告　　刑  有期徒刑1年4月 有期徒刑1年4月(3次) 有期徒刑1年8月 犯　罪　日　期  105年10月08日 105年10月11日 105年10月11日 偵查(自訴)機關 年　度　案　號  嘉義地檢107年度偵字第5245號 嘉義地檢107年度偵字第5245號 嘉義地檢107年度偵字第5245號 最　後 事實審 法　　院 嘉義地院 嘉義地院 嘉義地院  案　　號 108年度訴字第24號 108年度訴字第24號 108年度訴字第24號  判決日期 109年08月20日 109年08月20日 109年08月20日 確　定 判　決 法　　院 嘉義地院 嘉義地院 嘉義地院  案　　號 108年度訴字第24號 108年度訴字第24號 108年度訴字第24號  確定日期 109年09月16日 109年09月16日 109年09月16日  備註   ①嘉義地檢109年度執字第3343號 ②應執行有期徒刑2年